臺灣高雄地方法院民事判決
111年度雄簡字第941號
原      告  華南產物保險股份有限公司

法定代理人  陳文智  
訴訟代理人  蔡策宇  
            卓定豐  
被      告  葉均祐  



上列當事人間損害賠償事件，經本院於民國111 年6 月30日言詞
辯論終結，判決如下：
    主      文
被告應給付原告新臺幣壹拾壹萬柒仟玖佰肆拾捌元，及自民國一
一一年六月二十日起至清償日止，按週年利率百分之五計算之利
息。
原告其餘之訴駁回。
訴訟費用新臺幣貳仟參佰肆拾元由被告負擔二分之一。
本判決第一項得假執行，但被告以新臺幣壹拾壹萬柒仟玖佰肆拾
捌元供擔保後免為假執行。
    事實及理由
原告主張被告於民國109 年6 月7 日16時52分許，駕駛車牌號碼
00-0000 號自用小貨車行經高雄市○○區○○路000號房屋前道路時
，因未注意車前狀況及保持前、後車間之距離，而與其承保、訴
外人吳兆偉駕駛其所有之車牌號碼000-0000號自用小客車（下稱
系爭車輛）發生碰撞（下稱系爭交通事故），致系爭車輛受有損
害，其已依保險契約賠付吳兆偉系爭車輛車體損害新臺幣（下同
）226,616 元，為此，爰依民法第184 條第1 項前段、第191 條
之2 及保險法第53條之規定提起本訴之事實，業據其提出系爭車
輛行照、系爭交通事故當事人登記聯單、估價單、統一發票、汽
車險理賠申請書等件為證，並有現場圖、現場照片、道路交通事
故談話紀錄表、道路交通事故調查報告表㈠、㈡-1及初步分析研判
表等證在卷可稽，而被告經合法通知則未到庭爭執，亦未提出書
狀作何答辯或陳述，經本院調查前揭證據資料後，堪認原告之主
張為真實且有理由，被告對系爭交通事故之發生為有過失，應負
損害賠償之責。又系爭車輛係於105 年11月出廠，迄至損害發生
日即109 年6 月7日使用約3 年7 個月，其修復零件費用181,956
 元以平均法計算折舊後僅餘殘價約73,288元，再加計工資30,04
5元及烤漆14,615元，合計117,948 元，即為原告得代位請求被
告賠償系爭車輛修復費用數額。從而，原告請求被告給付117,94
8 元，及自起訴狀繕本公示送達翌日即111 年6 月20日起至清償
日止，按週年利率5%計算之利息，為有理由，應予准許，逾此範
圍之請求，則屬無據，應予駁回，爰判決如主文。又本件原告勝
訴部分係適用簡易訴訟程序所為被告敗訴之判決，依民事訴訟法
第389 條第1 項第3 款規定，依職權宣告假執行。並依同法第43
6 條第2 項適用第392 條第2 項規定，依職權宣告被告預供擔保
，得免為假執行。
中　　華　　民　　國　　111 　年　　 7　　月　　14　　日
          　　　　高雄簡易庭  法　　　官  謝宗翰
以上正本係照原本作成。
如對本判決上訴，須於判決送達後20日內向本院提出上訴狀，同
時表明上訴理由；如已於本判決宣示後送達前提起上訴者，應於
判決送達後20日內補具上訴理由（均須按他造當事人之人數附繕
本）。
中　　華　　民　　國　　111 　年　　7 　　月　　14　　日
                              書  記  官  許弘杰